# 请教诸位大佬：关于IPO申报重要性水平基准选取问题

提问人：szlee1990 时间：2020-06-18 12:11:00
诸位好： 目前遇到一个问题，一家企业IPO申报期连续两年扣非后经营税前利润为负。准则上说 如果企业处于微利微亏 那么可以采取取绝对值三年平均的方式。但这样算出来的重要性水平太低了，增加了我们审计的工作量。所以我考虑用替代基准 例如营业收入 但这样计算出来的重要性水平 2060 万。。。又太高了。 所以在此 请教一下诸位大神 考虑到IPO企业投资者最看重税前利润跟收入，如何才能掰扯订立一个合适的重要性水平。
企业背景：供应链服务企业

回答人：chenyiwei
对IPO企业更关注盈利能力，因此首先建议采用税前利润的5%作为财务报表整体重要性水平（PM），以PM的50%作为实际执行的重要性水平（即可容忍误差TE）。如果税前利润为亏损的，则采用营业收入的0.5%为PM。
另外，不应简单地将根据证券监管规定计算的非经常性损益从税前利润中扣除。因为非经作为证券监管指标，其界定更多地体现了监管机构的价值判断和监管政策导向，其中的某些项目虽然与主营业务关系不大，但并不是偶发性的，这类项目在计算PM、TE时就不应从税前利润中扣除。